最高法院刑事判決　　　　　　　　　　　　　　　九十一年度台上字第三五八八號
　　上　訴　人　甲○○
　　　　　　　　乙○○
右上訴人等因違反槍砲彈藥刀械管制條例案件，不服台灣高等法院中華民國九十一年
四月十一日第二審更審判決（九十一年度上重更(一)字第六號，起訴案號：台灣桃園地
方法院檢察署八十八年度偵字第一四九九○號），提起上訴，本院判決如左：
    主  文
上訴駁回。
    理  由
按刑事訴訟法第三百七十七條規定：上訴於第三審法院，非以判決違背法令為理由，
不得為之。是提起第三審上訴，應以原判決違背法令為理由，係屬法定要件，如果上
訴理由狀未依據卷內訴訟資料，具體指摘原判決不適用何種法則或如何適用不當，或
所指摘原判決違法情事，顯與法律規定得為第三審上訴理由之違法情形，不相適合時
，均應認其上訴為違背法律上之程式，予以駁回。次按證據之憑信力如何，事實審法
院依自由心證之原則，本有斟酌取捨之權，苟其取捨，不違背經驗法則或論理法則，
不得任意指為違法。本件原判決依憑上訴人甲○○之部分自白、證人陳重楷之證述、
內政部警政署刑事警察局鑑驗通知書、扣案槍枝與子彈、搜索扣押證明筆錄及照片等
證據資料，資以認定上訴人甲○○、乙○○有違反槍砲彈藥刀械管制條例犯行，因而
撤銷第一審此部分科刑判決，改判仍論處甲○○未經許可持有手槍，乙○○未經許可
販賣手槍罪刑，已盡職權調查之能事，並詳敘所憑之證據與認定之理由，而以上訴人
等辯稱警訊遭警刑求，甲○○另辯稱其不知乙○○將扣案槍彈放在其租住處，乙○○
辯稱其外出吃飯，將槍彈暫放甲○○處，嗣後忘記取回，並非販賣予甲○○云云，皆
卸責之詞，不足採信，證人曾敬道之證言不足為上訴人等有利之證明，無再傳喚證人
陳重楷、林秋安、曾敬道、洪俊德及調閱監所收容資料、收容照片暨將扣案槍枝送請
鑑定指紋之必要，亦於理由內逐一指駁、說明綦詳。經核所為論敘均與卷內證據資料
相符，其證據之取捨與證據證明力判斷職權之行使，以及量定刑度之理由說明，暨法
則適用之論敘，亦均無違背證據法則與實定法則。從形式上觀察，並無違背法令之情
形存在。查原判決已敘明甲○○在桃園縣警察局及台中市警察局第五分局之警訊自白
均非出於刑求，其自白與事實相符，桃園縣警察局於製作警訊筆錄時亦有錄音，難認
該警訊程序有何違法等情，且甲○○在檢察官偵查中亦供承扣案槍彈係向乙○○所買
，從而原審採用甲○○之自白，即不得指為違法，上訴人等仍指甲○○在桃園縣警察
局之自白為刑求及警訊未錄音，應無證據能力云云，尚非適法之第三審上訴理由。又
是否命上訴人等與證人對質，屬事實審法院之職權，證人洪俊德已於原審到庭證述明
確，原審未命對質，並不違法。上訴人乙○○並未於警訊自白販賣槍彈予甲○○，原
判決亦未採其警訊陳述為認定販賣槍彈之證據，則原判決未調查乙○○解還台中監獄
時所照Ｘ光片，以查明其有無遭警刑求，即與應於審判期日調查之證據，而未予調查
之情形有別。至原判決未說明不予調查該Ｘ光片之理由，雖有微疵，但此於判決顯無
影響，依刑事訴訟法第三百八十條規定，亦不得據為第三審上訴之理由。其餘上訴意
旨，係徒憑己意，為單純的事實上爭執，或係對原審認事、採證之職權行使及已為論
斷之事項，恣意爭辯，均非依據卷內訴訟資料具體指摘原判決有何違背法令，自不足
據以辨認原判決已具備違背法令之形式。應認其上訴為違背法律上之程式，予以駁回
。
據上論結，應依刑事訴訟法第三百九十五條前段，判決如主文。
中      華      民      國    九十一    年      六      月    二十七    日
                              最高法院刑事第二庭
                                  審判長法官  陳  錫  奎
                                        法官  洪  清  江
                                        法官  李  伯  道
                                        法官  呂  丹  玉
                                        法官  花  滿  堂
      右正本證明與原本無異
                                              書  記  官
中      華      民      國    九十一    年      七      月      三      日
